臺灣臺北地方法院刑事判決　　　　　　100年度交易字第366號
公　訴　人　臺灣臺北地方法院檢察署檢察官
被　　　告　楊明達
上列被告因公共危險案件，經檢察官提起公訴（100年度偵字第
9145號），本院判決如下：
    主  文
楊明達服用酒類，不能安全駕駛動力交通工具而駕駛，累犯，處
有期徒刑陸月，併科罰金新臺幣拾萬元，有期徒刑如易科罰金，
罰金如易服勞役，均以新臺幣壹仟元折算壹日。
    事  實
一、楊明達前於民國94年間，因公共危險案件，經本院以95年度
    北交簡字第71號判處有期徒刑4月確定，於95年6月9日易科
    罰金執行完畢。又於97年間，因公共危險案件，經本院以97
    年度97北交簡字第677號判處有期徒刑6月，併科罰金新臺幣
    13萬元確定，甫於97年8月4日易科罰金執行完畢。詎仍不知
    悔改，明知服用酒類足以造成不能安全駕駛動力交通工具之
    危險，其於100年4月12日15時30分許，在臺北市○○區○○
    路322巷28號3樓住處飲用米酒後，已足以影響其安全駕駛之
    狀態，竟仍貿然騎乘車牌號碼為AMZ-118號之重型機車，自
    其上開住處往青年公園方向行駛，於同日15時35分許，行至
    臺北市○○區○○路152巷口時，為警攔停，並測得呼氣酒
    精濃度為每公升0.79毫克，始查悉上情。
二、案經臺北市政府警察局萬華分局報告臺灣臺北地方法院檢察
    署檢察官偵查起訴。
    理  由
一、按被告以外之人於審判外之言詞或書面陳述，除法律有規定
    者外，不得作為證據，刑事訴訟法第159條第1項定有明文。
    次按被告以外之人於審判外之陳述，雖不符前4條之規定，
    而經當事人於審判程序同意做為證據，法院審酌該言詞陳述
    或書面陳述作成時之情況，認為適當者，亦得為證據。當事
    人、代理人或辯護人於法院調查證據時，知有刑事訴訟法第
    159條第1項不得為證據之情形，而未於言詞辯論終結前聲明
    異議者，視為有前項之同意，同法第159 條之5規定甚明。
    查，本院認定犯罪事實所憑之證據，部分屬傳聞證據，惟檢
    察官及被告均未於本院言詞辯論終結前聲明異議，本院審酌
    該等言詞或書面陳述作成之情況，並無非出於任意性或不正
    取供，或違法或不當情事，且客觀上亦無不可信之情況，堪
    認為適當，依刑事訴訟法第159條之5第2項規定，均得作為
    證據，先予敘明。
二、訊據被告楊明達對於上揭犯罪事實均坦承不諱，並有臺北市
    政府警察局呼氣酒精濃度及測試確認單、酒精濃度測試表、
    臺北市政府警察局舉發違反道路交通管理事件通知單、刑法
    第185條之3案件測試觀察紀錄表、生理平衡檢測表、呼氣酒
    精測試器檢定合格證書、車號查詢重型機車車籍資料等在卷
    可稽，是被告前開任意性自白有上開證據足資佐證，堪認與
    事實相符，應予採信。又按刑法第185條之3所規定服用酒類
    ，不能安全駕駛動力交通工具而駕駛者，應負刑事責任，揆
    其立法目的在藉抽象危險犯之犯罪構成要件，以嚇阻酒後駕
    車者對道路交通安全之危害，本不以發生實害為必要。所謂
    不能安全駕駛之認定，並無一定之數值可供界定，而係由法
    院以一般社會通念之客觀標準，足生公共危險時即足。目前
    行政機關所採取締酒後駕車之參考標準，係依法務部於88年
    5月10日邀集司法院刑事廳、交通部、行政院衛生署、內政
    部警政署及中央警察大學等機關開會，所為凡呼氣酒精濃度
    逾每公升含0.55毫克時，即屬不能安全駕駛之決議。上開會
    議決議本身固僅屬檢警取締酒後駕車之參考，尚無拘束法院
    之效力，惟以上開會議決議所採之標準，係參考美國、德國
    及日本等國家所進行之酒精濃度與精神狀態之測試實驗，亦
    即各項實驗均發現凡呼氣中酒精濃度達每公升0.55毫克時，
    就人之生理方面，已產生視覺反應遲鈍、影像不能集中、同
    時不能看清前方路況及車旁照後鏡等狀況，及駕駛能力已受
    有影響、肇事率已為一般人正常人之10倍之事實。而被告經
    警攔檢測試其呼氣中酒精濃度每公升高達0.79毫克，是依據
    上開說明被告已達於不能安全駕駛之狀態，況本件被告於酒
    後騎乘機車之行為確實造成他人受有傷害，故被告於飲用酒
    類後，已達不能安全駕駛動力交通工具而仍然駕駛之犯行堪
    予認定。從而，本件事證明確，被告犯行足堪認定，應予以
    依法論科。
三、核被告所為係犯刑法第185條之3服用酒類不能駕駛動力交通
    工具而駕駛之公共危險罪。又查被告有事實欄所載之犯罪科
    刑及執行情形，此有臺灣高等法院被告前案紀錄表存卷可按
    ，其受有期徒刑之執行完畢後5年以內再故意犯本件有期徒
    刑以上之罪，為累犯，應依法加重其刑。爰審酌被告前於89
    、90、94、97年間因酒後駕車犯行，分別遭判處罰金及有期
    徒刑之刑，有卷附臺灣高等法院被告前案紀錄表1份可稽，
    猶不知生警惕之心，素行顯然非佳，且酒精成分對人之意識
    能力具有不良影響，超量飲酒後會導致對週遭事務之辨識及
    反應能力較平常狀況薄弱，被告服用酒類達平衡感、穩定性
    、控制力、注意力、駕駛能力均降低、意識模糊不清、嚴重
    不能安全駕駛之程度，猶執意駕駛動力交通工具，對一般往
    來之人車具有高度危險性，竟仍罔顧他人生命、身體、健康
    、財產安全，惟兼衡其犯後坦承犯行，已知所悔悟，加以本
    件並未因酒後駕車肇事致人死傷或發生任何財產損失，暨被
    告目前為家中唯一經濟來源，經濟狀況不佳之生活狀況等一
    切情狀，量處如主文所示之刑，並諭知易科罰金及易服勞役
    之折算標準，以資懲儆。
四、據上論斷，依刑事訴訟法第299條第1項前段，刑法第185條
    之3、第47條第1項、第41條第1項前段、第42條第3前段，刑
    法施行法第1條之1，判決如主文
本案經檢察官李彥霖到庭執行職務
中    華    民    國   100    年    6     月    22    日
                  刑事第十七庭  法  官  楊雅清
以上正本證明與原本無異。
如不服本判決應於收受送達後10日內向本院提出上訴書狀，並應
敘述具體理由；其未敘述上訴理由者，應於上訴期間屆滿後20日
內向本院補提理由書（均須按他造當事人之人數附繕）「切勿逕
送上級法院」。
                                書記官  吳俊龍
中    華    民    國   100    年    6     月    22    日
附錄本案論罪科刑法條全文：
中華民國刑法第185條之3
服用毒品、麻醉藥品、酒類或其他相類之物，不能安全駕駛動力
交通工具而駕駛者，處 1 年以下有期徒刑、拘役或科或併科 15
萬元以下罰金。